【裁判字號】    91,交易,617
【裁判日期】    920121
【裁判案由】    過失傷害
【裁判全文】
臺灣板橋地方法院刑事判決                        九十一年度交易字第六一七號
    公  訴  人  臺灣板橋地方法院檢察署檢察官
    被      告  甲○○  男  二.
右列被告因過失傷害案件，經檢察官提起公訴（九十一年度偵字第一五七五七號），
本院判決如左：
    主  文
甲○○因過失傷害人，處拘役肆拾日，如易科罰金以參佰元折算壹日。
    事  實
一、甲○○於民國九十一年一月九日下午十八時五十分許，騎乘車牌號碼ＰＮＭ─六
    四０號重型機車（起訴書誤載為輕機車），沿臺北縣新莊市○○路往中正路方向
    行駛，行經臺北縣新莊市○○路二七七巷口附近，欲自快車道變換至慢車道，而
    準備右轉進入該二七七巷口時，原應注意車前狀況，並隨時採取必要之安全措施
    ，及於變換車道時，應讓直行車先行，並注意安全距離，其當時能注意卻疏未注
    意，致先撞及左前方之某小貨車右側車尾，於重心不穩欲跌倒時，又疏未注意行
    駛於外側車道即右後方由乙○○所騎乘之ＧＤＸ─二五六號重型機車（起訴書誤
    載為輕機車），已行駛近其車旁，而未保持二車安全距離，並讓直行車先行，致
    乙○○亦閃避不及撞上甲○○所騎機車之車尾而跌倒，使乙○○受有頭右膝、左
    手肘、手腕擦挫傷等傷害。
二、案經乙○○訴由臺北縣政府警察局新莊分局報請臺灣板橋地方法院檢察署檢察官
    偵查起訴。
     理  由
一、訊據被告甲○○雖坦承其於前揭時地變換車道時與告訴人乙○○發生車禍等事實
    ，惟矢口否認有過失傷害之犯行，並辯稱：伊是撞及小貨車摔倒後，告訴人才撞
    上來的云云。經查：右揭被告過失致人受傷之事實，業據被告於警訊時供承明確
    ，核與告訴人乙○○於警訊及偵審時指訴情節大致相符，並有診斷證明書、道路
    交通事故調查報告表及照片十五張在卷可證。按汽車行駛時，駕駛人應注意車前
    狀況及兩車併行之間隔，並隨時採取必要之安全措施；又汽車在雙向二車道行駛
    時，在快慢車道間變換車道時，應讓直行車先行，並注意安全距離，道路交通安
    全規則第九十四條第三項、第九十七條第五款分別定有明文。被告甲○○當時由
    內側車道欲向右變換為外側車道時，原應注意車前狀況，並隨時採取必要之安全
    措施，及注意右後方來車，並保持安全距離，其竟未注意而貿然變換車道，致先
    撞及左前方之某小貨車車尾，於重心不穩欲跌倒時，又使行駛於右後方之告訴人
    乙○○騎乘之直行車，亦閃避不及而撞上，是被告甲○○之過失行為顯與告訴人
    乙○○所受之傷害有相當因果關係，應屬無疑，被告前開辯解，自無法解免其罪
    責。本件事證明確，被告犯行堪以認定。
二、核被告甲○○所為，係犯刑法第二百八十四條第一項前段之過失傷害罪。爰審酌
    被告前無任何犯罪紀錄、生活狀況、智識程度、過失程度、被害人所受傷害尚屬
    輕微，及被告犯罪後尚未與被害人達成民事上之和解等一切情狀，量處如主文所
    示之刑，並諭知易科罰金之折算標準，以示懲儆。
據上論斷，應依刑事訴訟法第二百九十九條第一項前段，刑法第二百八十四條第一項
前段、第四十一條第一項前段，罰金罰鍰提高標準條例第一條前段、第二條，判決如
主文。
本案經檢察官王秀慧到庭執行職務。
中      華      民      國    九十二    年      一      月    二十一    日
                                    臺灣板橋地方法院交通法庭
                                        法  官  崔玲琦
右正本證明與原本無異
如不服本判決應於送達後十日內向本院提出上訴狀
                                        書記官  王治華
中      華      民      國    九十二    年      一      月    二十一    日
附錄本案論罪科刑法條全文
刑法第二百八十四條第一項：因過失傷害人者，處六月以下有期徒刑，拘役或五百元
以下罰金，致重傷者，處一年以下有期徒刑，拘役或五百元以下罰金。


司法院資訊處製作；財團法人民間司法改革基金會備份。
